臺灣臺中地方法院刑事判決　　　　　　　　　　　　九十一年度交易字第四七六號
　　公　訴　人　臺灣台中地方法院檢察署檢察官
　　被　　　告　乙○○
右列被告因過失致人於死等案件，經檢察官提起公訴（九十一年度偵字第一五七九四
號），本院判決如左：
    主  文
乙○○服用酒類，不能安全駕駛動力交通工具而駕駛，處有期徒刑月；又因過失致
人於死，處有期徒刑拾月，應執行有期刑壹年。
    事  實
一、乙○○於民國九十一年七月二十七日晚上二十時許起至同日廿二時止，在台中縣
    清水鎮某友人住處喝酒，已達不能安全駕駛動力交通工具之程度，惟仍於翌日上
    午五時十分許，駕駛車牌號碼Ａ３─０３５８號自用小客車，沿台中縣清水鎮○
    ○路北向行駛，欲返回其位於外埔鄉住處。途經清水鎮○○路與董公街設有閃光
    號誌之交岔路口時（中山路為閃光黃燈），本應注意閃光黃燈表示「警告」，車
    輛應減速接近，注意安全，小心通過；又駕駛人應注意車前狀況，隨時採取必要
    之安全措施，不得超速行駛，以避免危險之發生，且依當時情形，又無不能注意
    之情事，竟疏於注意及此，貿然以時速約六、七十公里之速度行駛。適於同一時
    地，由王明春騎腳踏車沿清水鎮○○路通過該處交岔路口（董公街為閃光紅燈）
    ，迨乙○○發現時，已煞避不及，撞擊王明春所騎腳踏車，王明春遭強烈撞擊騰
    起後，頭部復遭乙○○所駕小客車擋風玻璃碰撞穿入小客車內，造成王明春受有
    顱腦損傷、胸腹部挫傷及上下肢開放性骨折等傷害，經送醫急救後，仍因外傷性
    休克而死亡。而乙○○則因超速行駛，所駕自小客車往前滑行約七十二點六公尺
    後，始停放在道路旁邊。乙○○於車禍發生後，即於該管公務員發覺前，以電話
    報警自首。其因本件車禍受傷送醫急救，經警囑託沙鹿光田綜合醫院於九十一年
    七月二十八日上午五時五十二分許抽血檢驗結果，測得其血液中酒精濃度達０．
    １２３Ｇ％（換算呼氣中酒精濃度值為０點６１５ｍｇ／Ｌ）。
二、案經台中縣警察局清水分局報請台灣台中地方法院檢察署檢察官相驗後自動檢舉
    偵查起訴。
    理  由
一、訊據被告乙○○對於右揭事實供承不諱，核與被害人王明春之子甲○○指述情節
    相符，並有台中縣警察局道路交通事故調查報告表、光田綜合醫院生化檢驗報告
    單影本、病歷摘要影本及現場車損照片二十四張附卷足稽。而被害人王明春因本
    件車禍受傷死亡，亦經公訴人督同檢驗員相驗屬實，製有勘驗筆錄、相驗屍體證
    明書、驗斷書附於台灣台中地方法院檢察署九十一年度相字第一０六二號相驗案
    卷可資佐證。按閃光黃燈表示「警告」，車輛應減速接近，注意安全，小心通過
    ，道路交通標誌標線號誌設置規則第二百十一條第一項第二款定有明文；另汽車
    在市區○道，時速不得超過五十公里，在郊區道路時速不得超過六十公里；駕駛
    人應注意車前狀況，隨時採取必要之安全措施，交通安全規則第九十三條第一項
    第一款、第九十四第三項亦著有明文。被告駕車自應注意上開規定，且依卷附台
    中縣警察局所製作之上開道路交通事故調查報告表所載，肇事路段係設有閃光號
    誌之交岔路口，道路無障礙物，視距良好，並無不能注意之情事，被告竟疏未注
    意及此，猶貿然超速行駛，且未採取減速閃避等安全措施，自有過失，雖被害人
    王明春騎腳踏車行經閃光紅燈之交岔路口，亦有未注意依道路交通標誌標線號誌
    設置規則第二百十一條第一項之規定，「閃光紅燈」表示應停車再開，先停於交
    岔路口前，讓幹道車優先通過後，認為安全時方得續行之過失，惟此為被害人與
    有過失之情形，尚不能以此解免被告之罪責，且其過失犯行與被害人王明春死亡
    間有相當因果關係。又被告因本件車禍受傷送醫急救，經警囑託沙鹿光田綜合醫
    院於九十一年七月二十八日上午五時五十二分許抽血檢驗結果，測得其血液中酒
    精濃度達０．１２３Ｇ％，換算呼氣中酒精濃度值為０點６１５ｍｇ／Ｌ，參考
    美國及德國對於不能安全駕駛動力交通工具之認定標準，因酒精農度呼氣已達每
    公升０．五五毫克以上者，其肇事率為正常人之十倍，倘酒精濃度呼氣已達上揭
    數值，即可認為不能安全駕駛，況刑法對於酒後不能安全駕駛動力交通工具，係
    採抽象危險之規定，不以發生具體危險為必要，被告呼氣中酒精濃度既達每公升
    ０．六一五毫克，且未遵守道路交通安全規則及道路交通標誌標線號誌設置規則
    之規定，已如上述，則其於飲酒後確已達到不能安全駕駛動力交通工具之程度無
    誤。事證明確，被告犯行，洵堪認定。
二、核被告所為，係犯刑法第一百八十五條之三之公共危險及同法第二百七十六條第
    一項過失致死之罪。就其所犯過失致人於死罪部分，因係酒醉駕車致人死亡，應
    依道路交通管理處罰條例第八十六條第一項規定加重其刑。且因被告於肇事後犯
    罪未發覺前，向警自首，有警局筆錄及台中縣警察局清水分局處理相驗案件初步
    調查報告暨報告書所載發現或破案經過，報案人為「乙○○」可稽，並接受裁判
    ，應依法減輕其刑，並先加後減之。被告所犯上開二罪間，犯意各別，行為互殊
    ，應予分論併罰。爰審酌被告酒醉後已不能安全駕駛，仍不顧公眾之安危，貿然
    駕車，並因非輕之過失，導致被害人王明春因本件車禍事故死亡無可彌補之後果
    ，應予非難；兼衡被告之素行及未與被害人之家屬達成民事和解賠償損害等一切
    情狀，分別量處如主文所示之刑，並定應執行之刑，以資懲儆。
據上論斷，應依刑事訴訟法第二百九十九條第一項前段，刑法第一百八十五條之三、
第二百七十六條第一項、第五十五條、第五十一條第五款、第六十二條前段，道路交
通管理處罰條例第八十六條第一項，罰金罰鍰提高標準條例第一條，判決如主文。
中      華      民      國      九十一      年      十一    月  廿九    日
                                   台灣台中地方法院交通法庭
                                       法  官   王  靜  秋
右正本證明與原本無異。
如不服本判決，應於判決送達後十日內向本院提出上訴狀，上訴於臺灣高等法院臺中
分院（須附繕本）。
                                        書記官
中      華      民      國      九十一      年      十一    月  廿九    日
附錄論罪科刑法條
刑法第一百八十五條之三：
服用毒品、麻醉藥品、酒類或其他相類之物，不能安全駕駛動力交通工具而駕駛者，
處一年以下有期徒刑、拘役或三萬元以下罰金。
刑法第二百七十六條第一項：
因過失致人於死者，處二年以下有期徒刑、拘役或二千元以下罰金。
